【裁判字號】    92,訴,2369
【裁判日期】    921231
【裁判案由】    毒品危害防制條例
【裁判全文】
臺灣板橋地方法院刑事判決                        九十二年度訴字第二三六九號
    公  訴  人  臺灣板橋地方法院檢察署檢察官
    被      告  甲○○
右列被告因違反毒品危害防制條例案件，經檢察官提起公訴（九十二年度毒偵字第三
００一號），本院改依簡式審理程序，判決如左：
    主  文
甲○○連續施用第一級毒品，累犯，處有期徒刑捌月。
扣案之毒品海洛因壹包（驗餘淨重零點壹公克）沒收銷燬之。
    事  實
一、甲○○前有竊盜及麻藥等前科，於民國（下同）八十九年間因竊盜案件，經本院
    於八十九年七月三日以八十九年度易字第一八五四號判決判處有期徒刑壹年確定
    ，嗣入監執行至九十一年二月二十五日縮短刑期執行完畢（指揮書執畢日期九十
    一年三月五日）。又其曾因施用毒品安非他命案件，經台灣板橋地方法院檢察署
    檢察官聲請本院以八十九年度毒聲字第二一三八號裁定送勒戒處所觀察、勒戒後
    ，認有繼續施用毒品傾向，再經檢察官聲請本院以八十九年度毒聲字第三０四七
    號裁定，令入戒治處所施以強制戒治，其後經本院以九十年度毒聲字第八七號裁
    定停止戒治，所餘戒治期間付保護管束，於九十年五月九日保護管束期滿執行完
    畢，由台灣板橋地方法院檢察署檢察官於九十年七月十日以九十年度戒毒偵字第
    四三四號為不起訴處分確定。詎其仍不知戒慎，竟基於施用第一級毒品之概括犯
    意，自九十二年三月中旬某時起至同年月三十日晚上八時許止，連續在台北縣三
    峽鎮○○路○段四九六巷一號住處，將毒品海洛因置於玻璃球內，以火點燃燒烤
    成煙，以吸食氣體之方式，施用毒品海洛因多次。嗣經警於九十二年三月三十一
    日晚上十一時許，在桃園縣中壢市美華泰百貨公司巷口查獲，並扣得毒品海洛因
    一包（驗餘淨重０點一三公克）。甲○○因本案施用第一級毒品海洛因，再經檢
    察官聲請本院於九十二年九月三十日以九十二年度毒聲字第三０四一號裁定，令
    入戒治處所施以強制戒治一年，現正於台灣台北戒治所強制戒治中。
二、案經桃園縣警察局大溪分局報請臺灣桃園地方法院檢察署檢察官呈請臺灣高等法
    院檢察署檢察長令轉臺灣板橋地方法院檢察署檢察官偵查起訴，本院於準備程序
    進行中，被告就被訴事實為有罪之陳述，經告知被告簡式審判程序之旨，並聽取
    當事人之意見後，裁定進行簡式審判程序。
    理  由
一、右開犯罪事實，業經被告甲○○於本院審理時坦認不諱，且被告為警查獲後所採
    集之尿液檢體，經送台灣檢驗科技股份有限公司檢驗結果，發現確呈嗎啡之陽性
    反應，有該公司濫用藥物尿液檢驗報告一紙附於偵查卷內可稽（見台灣桃園地方
    法院檢察署九十二年度毒偵字第一０六四號偵查卷宗第四十八頁）。是被告上開
    自白，核與事實相符，應堪信實。至被告前如事實欄所載，曾因施用毒品安非他
    命案件，經台灣板橋地方法院檢察署檢察官聲請本院以八十九年度毒聲字第二一
    三八號裁定送勒戒處所觀察、勒戒後，認有繼續施用毒品傾向，再經檢察官聲請
    本院以八十九年度毒聲字第三０四七號裁定，令入戒治處所施以強制戒治，其後
    經本院以九十年度毒聲字第八七號裁定停止戒治，所餘戒治期間付保護管束，於
    九十年五月九日保護管束期滿執行完畢，由台灣板橋地方法院檢察署檢察官於九
    十年七月十日以九十年度戒毒偵字第四三四號為不起訴處分確定之事實，有該不
    起訴處分書及台灣高等法院被告全國前案紀錄表各一份在卷可考。被告因本案施
    用第一級毒品海洛因，再經檢察官聲請本院於九十二年九月三十日以九十二年度
    毒聲字第三０四一號裁定，令入戒治處所施以強制戒治一年，現正於台灣台北戒
    治所強制戒治中乙節，亦有該裁定書一份在卷可查（附於台灣板橋地方法院檢察
    署九十二年度毒偵字第三００一號偵查卷宗第十三、十四頁）。本件事證明確，
    被告施用毒品海洛因之犯行洵堪認定，應予依法論科。
二、查海洛因依其成癮性、濫用性及對社會危害性之程度，已為毒品危害防制條例第
    二條第二項第一款列為第一級毒品。核被告甲○○連續施用第一級毒品海洛因之
    犯行，所為係犯毒品危害防制條例第十條第一項施用第一級毒品罪。其施用前後
    非法持有毒品之低度行為，為其施用毒品之高度行為所吸收，不另論罪。又其先
    後多次施用毒品海洛因犯行，時間密接，所犯構成要件相同，顯係基於概括犯意
    為之，應依連續犯規定論以一罪，並依法加重其刑。再查被告前有如事實欄所示
    之論罪科刑執行情形，有台灣高等法院被告全國前案紀錄表一份在卷可稽，其於
    受有期徒刑之執行完畢後，五年以內再犯本件有期徒刑以上之罪，為累犯，應依
    刑法第四十七條之規定遞加重其刑。爰審酌被告曾因施用毒品經觀察、勒戒及強
    制戒治後，仍未能戒斷其施用毒品之惡習，再犯本件犯行，顯見其自制力薄弱，
    惟因施用毒品本質上屬被告自戕身體健康之行為，並無加害他人，再衡量其施用
    毒品時間之長短等一切情狀，量處如主文所示之刑，以示懲儆。至為警查獲時扣
    得疑似毒品海洛因之物，經送法務部調查局鑑驗並秤重，結果確為毒品海洛因（
    驗餘淨重０點一三公克），因係屬違禁物，不問屬於犯人與否，應依毒品危害防
    制條例第十八條第一項前段之規定宣告沒收銷燬之，併予敘明。
據上論斷，應依刑事訴訟法第二百七十三條之一第一項、第二百九十九條第一項前段
，毒品危害防制條例第十條第一項、第十八條第一項前段，刑法第十一條前段、第五
十六條、第四十七條，判決如主文。
本案經檢察官孫治平到庭執行職務。
中      華      民      國    九十二    年     十二     月    三十一    日
                                   臺灣板橋地方法院刑事第四庭
                                       法  官  陳  靜  茹
右正本證明與原本無異。
如不服本判決，應於判決送達後十日內向本院提出上訴狀（應附繕本），上訴於臺灣
高等法院。
                                       書記官  廖  美  紅
中      華      民      國    九十二    年     十二     月    三十一    日
附錄本案論罪科刑法條全文
毒品危害防制條例第十條
施用第一級毒品者，處六月以上五年以下有期徒刑。
施用第二級毒品者，處三年以下有期徒刑。


司法院資訊處製作；財團法人民間司法改革基金會備份。
